【裁判字號】    89,易,445
【裁判日期】    890526
【裁判案由】    傷害等
【裁判全文】
臺灣士林地方法院刑事判決                          八十九年度易字第四四五號
    聲  請  人  臺灣士林地方法院檢察署檢察官
    被      告  乙○○
右列被告因妨害公務案件，經檢察官聲請簡易判決處刑（八十九年度偵字第二○一九
號），本院認為不宜以簡易判決處刑，經改依通常程序審理並判決如左：
    主  文
乙○○對於公務員依法執行職務時，施強暴，處拘役肆拾日，如易科罰金以佰元折
算壹日；又於公務員依法執行職務時，當場侮辱，處拘役貳拾日，如易科罰金以佰
元折算壹日，應執行拘役伍拾日，如易科罰金以佰元折算壹日。緩刑參年。
    事  實
一、乙○○於民國八十九年一月三十日下午二時五十分許，因其兄連錦池所有車牌號
    碼ＤＮ─一七五三號自用小客車違規停車遭拖吊，便駕駛車牌號碼ＣＭ─七○三
    五號車輛偕同連錦池一同至臺北縣淡水鎮○○路一二九號台北縣警察局淡水分局
    拖吊場欲領回車輛時，因不滿拖吊場之警員丙○○要求勿將所駕駛之車輛停擋在
    拖吊場門口，竟心生不悅，公然以三字經「幹妳娘」等語侮辱（公然侮辱之部分
    業據告訴人撤回告訴，詳後述）當時依法執行職務之警員丙○○，復基於傷害之
    犯意，徒手推打警員丙○○之胸部，施強暴於當時依法執行職務之警員丙○○，
    致丙○○因此受有左前胸鈍挫傷之傷害（傷害部分業據告訴人撤回告訴，詳後述
    ）。
二、案經丙○○訴由台北縣警察局淡水分局報請台灣士林地方法院檢察署檢察官偵查
    後聲請簡易判決處刑。
    理  由
一、訊據被告乙○○固承認有於前揭時、地口出三字經及推打丙○○之事實，惟辯稱
    ：罵三字經並非針對個人，且不知道丙○○是警員云云。惟查，右開事實，業據
    告訴人於警訊、偵審中指訴綦詳，核與證人即目睹過程之丁○○於本院訊問時結
    證：「被告當時坐著，告訴人站著，我有看到被告推告訴人，然後有罵人‧‧時
    間至少有五分鐘」之情節相符（見本院八十九年五月四日之訊問筆錄），且丙○
    ○當時身著警用制服之事實，亦分別經證人即拖吊場管理員甲○○與被告之兄連
    錦池於偵訊中證述明確，復有馬偕紀念醫院出具之診斷證明書在卷可憑，堪認被
    告乙○○確有右開妨害公務等犯行無疑，被告前開所辯，無非事後卸責之詞，尚
    難採信，本件事證明確，被告犯行堪以認定，應予依法論科。
二、核被告乙○○所為，係犯刑法第一百三十五條第一項強暴妨害公務罪及第一百四
    十條第一項之侮辱公務員罪。又被告所犯上揭二罪間，犯意各別，行為互殊，構
    成要件並不相同，應予分論併罰。爰審酌被告犯罪之動機、目的、手段、對告訴
    人於執勤之危害程度與犯罪後已與告訴人達成和解等一切情狀，分別量處如主文
    所示之刑，並諭知易科罰金之折算標準，併定其應執行刑及諭知易科罰金之折算
    標準，以資懲儆。查被告前未曾受有期徒刑以上刑之宣告，有台灣高等法院檢察
    署刑案紀錄簡覆表一紙附卷可憑，其因一時失慮而犯前揭二罪，經此刑之宣告後
    ，應知警惕而無再犯之虞，本院因認暫不執行其刑為當，予以宣告緩刑三年，以
    啟自新。
三、聲請意旨略以：被告乙○○於前揭時、地公然以三字經「幹妳娘」等語侮辱丙○
    ○，另出手推打丙○○之胸部成傷，因認被告尚涉犯刑法第三百零九條公然侮辱
    罪嫌及第二百七十七條第一項之傷害罪嫌等語。按告訴乃論之罪，告訴人於第一
    審辯論終結前得撤回其告訴，而刑法第二百七十七條第一項之罪及第三百零九條
    之罪，依同法第二百八十七條及第三百十四條之規定均為告訴乃論之罪，茲據告
    訴人當庭撤回告訴，有撤回告訴狀一紙在卷可稽，本應依刑事訴訟法第三百零三
    條第三款諭知不受理之判決，惟此二罪與前揭強暴妨害公務及侮辱公務員等事實
    論罪科刑部分，各有一行為觸犯數罪之想像競合關係，有裁判上一罪之關係，爰
    不另為不受理之諭知。
據上論斷，應依刑事訴訟法第四百五十二條、第二百九十九條第一項前段，刑法第一
百三十五條第一項、第一百四十條第一項、第四十一條、第五十一條第六款，第七十
四條第一款，罰金罰鍰提高標準條例第一條前段、第二條，判決如主文。
本案經檢察官李學玨到庭執行職務。
中      華      民      國      八十九      年    五    月    二十六    日
                                  臺灣士林地方法院刑事第一庭
                                      法  官  林政佑
如不服本判決，應於判決送達後十日內，向本院提出上訴狀。
附錄本案論罪科刑法條全文
刑法第一百四十條第一項
刑法第一百三十五條第一項


司法院資訊處製作；財團法人民間司法改革基金會備份。
